臺灣臺南地方法院刑事判決
111年度訴字第248號
公  訴  人  臺灣臺南地方檢察署檢察官
被      告  文小淋




指定辯護人  本院約聘辯護人陳香蘭  
上列被告因違反毒品危害防制條例案件，經檢察官提起公訴（11
0年度偵字第23629號、110年度偵字第25300號），本院判決如下
：
    主  文
文小淋販賣第二級毒品，共陸罪，各處如附表「罪刑及沒收」欄
所示之刑及沒收。應執行有期徒刑肆年，沒收部分併執行之。
    事  實
一、文小淋明知甲基安非他命依成癮性、濫用性及對社會危害性
    之程度，業經列為毒品危害防制條例第2條第2項第2款所定
    之第二級毒品，依法不得持有、販賣，竟仍基於販賣第二級
    毒品甲基安非他命牟利之犯意，先後於附表所示之時、地，
    以如附表所示之方式、價格及數量，販賣甲基安非他命與黃
    盈豪2次、時艷文1次、施皓文1次、巫政賢2次（共計6次，
    各次販賣之時間、地點、價格、數量、方式及所得均詳如附
    表所示）。
二、嗣經檢警據報循線追查，並經警持搜索票於民國110年3月31
    日至文小淋位於臺南市○○區○○路0巷0弄00號之住處搜索，當
    場扣得文小淋聯繫販賣甲基安非他命使用之三星廠牌行動電
    話1支（含門號0000-000-000號SIM卡1枚），乃查悉上情。
三、案經臺灣臺南地方檢察署檢察官指揮暨臺南市政府警察局刑
    事警察大隊報告同署檢察官偵查起訴。
    理  由
一、以下所引用具傳聞證據性質之供述證據，因檢察官、被告文
    小淋及其指定辯護人於本案言詞辯論終結前，均未爭執其證
    據能力，本院審酌前開證據之作成或取得之狀況，並無非法
    或不當取證之情事，且無顯不可信之情況，依刑事訴訟法第
    159條之5規定，均具有證據能力；又以下所引用卷內非供述
    證據性質之證據資料，則均無違反法定程序取得之情形，依
    刑事訴訟法第158條之4規定之反面解釋，亦應有證據能力，
    合先敘明。
二、認定犯罪事實之證據及理由：
  ㈠上開犯罪事實，業據被告於警詢、偵查及本院準備程序、審
    理中均坦承不諱，並分別有附表「相關證據」欄所示之證據
    資料附卷可稽，復均有被告聯繫販賣甲基安非他命使用之三
    星廠牌行動電話1支（含門號0000-000-000號SIM卡1枚）扣
    案足憑，且有被告所持上開行動電話內之「LINE」畫面截圖
    照片、本院搜索票、臺南市政府警察局刑事警察大隊搜索扣
    押筆錄、扣押物品目錄表、搜索現場及扣案物品照片可資參
    佐（警卷㈠即臺南市政府警察局刑事警察大隊南市警刑大毒
    緝字0000000000號刑案偵查卷宗第16頁、第133頁、第135至
    139頁、第143至146頁）。
  ㈡又被告於本院準備程序中已陳明其販賣甲基安非他命係賺取
    新臺幣（下同）100至250元不等之價差等語（參本院卷第81
    頁），是被告販入及售出甲基安非他命之實際價差具體為何
    雖均已無從查考，仍可認被告確有藉毒品交易牟利之營利意
    圖，更合於證人黃盈豪、時艷文、施皓文及巫政賢證述伊等
    係向被告購買甲基安非他命之情節，益徵被告主觀上確有藉
    販賣甲基安非他命營利之不法意圖至明。
  ㈢另被告及證人黃盈豪、時艷文、施皓文、巫政賢於警詢或偵
    查中提及本件相關毒品時，固均稱毒品名稱為安非他命，惟
    國內查獲之安非他命類毒品多屬甲基安非他命，乃本院辦理
    毒品案件職務上已知之事，足見被告所能提供及上開證人所
    能購得之第二級毒品實係甲基安非他命而非安非他命，渠等
    所述安非他命應僅係未能精確使用毒品正確名稱，無礙於本
    院上開認定，附此敘明。
  ㈣綜上證據，足認被告任意性之自白確均與事實相符，堪以採
    信；故本件事證明確，被告上開犯行均洵堪認定，應予依法
    論科。
三、論罪科刑：
  ㈠按甲基安非他命依成癮性、濫用性及對社會危害性之程度，
    已列為毒品危害防制條例第2條第2項第2款所定之第二級毒
    品，禁止非法持有、販賣，是核被告如附表所示販賣甲基安
    非他命之行為，均係犯毒品危害防制條例第4條第2項之販賣
    第二級毒品罪。
  ㈡被告各次販賣甲基安非他命前持有各該次所販賣之甲基安非
    他命之低度行為，分別為各該次販賣甲基安非他命之高度行
    為所吸收，均不另論罪；被告如附表所示之各次犯行，行為
    時、地則均可明顯區分，屬個別起意之獨立的數行為，其犯
    意有別，行為互殊，應予分論併罰（共6罪）。
  ㈢被告就各次販賣甲基安非他命之犯行，於偵查及審判中均始
    終自白不諱，應依毒品危害防制條例第17條第2項規定，就
    被告各次販賣第二級毒品之犯行分別減輕其刑。
  ㈣再被告經查獲後，即曾向員警陳述其毒品上游係「沈柏村」
    ，且其係將毒品交易款項匯款至沈柏村之帳戶，經員警解析
    扣案行動電話及調閱被告、沈柏村之銀行帳戶明細分析比對
    ，再借詢被告以指認沈柏村，嗣已將沈柏村所涉販毒案件報
    告臺灣臺南地方檢察署檢察官偵辦；而檢察官偵查後，已因
    被告供述查獲沈柏村販賣毒品之行徑，並以111年度偵字第3
    13、689、2597號就沈柏村涉嫌於110年2月25日15時59分許
    販賣甲基安非他命與被告之罪嫌提起公訴等情，有臺南市政
    府警察局刑事警察大隊111年4月14日南市警刑大毒緝字第11
    10209346號函暨刑事案件報告書、臺灣臺南地方檢察署111
    年4月19日南檢文齊111偵689字第1119026371號函暨上開起
    訴書可供查佐（本院卷第103至108頁、第115至121頁），堪
    信檢、警係因被告供述方能查獲沈柏村之上開販毒罪嫌。參
    以被告如附表編號2、4至6所示之販賣甲基安非他命犯行，
    均在其於110年2月25日15時59分許向沈柏村購入甲基安非他
    命之後始違犯，衡情確有轉售向沈柏村購入之甲基安非他命
    之可能，由此足認被告就其所犯如附表編號2、4至6所示之
    販賣第二級毒品罪，已供出毒品之來源，並因而查獲其他正
    犯，爰依毒品危害防制條例第17條第1項規定就附表編號2、
    4至6所示犯行減輕其刑，並均依法遞減之。
  ㈤被告於附表編號1、3所示時、地販賣甲基安非他命之犯行，
    犯罪時間均在其於110年2月25日15時59分許向沈柏村購入甲
    基安非他命之前，不能逕認被告供出而經查獲之毒品來源沈
    柏村與其所犯上開2次販賣第二級毒品犯行有何關聯，與毒
    品危害防制條例第17條第1項所定之要件尚屬有間，不能據
    以減輕被告上開2次犯行之刑。惟被告為附表編號1、3所示
    之販賣甲基安非他命犯行，致罹重典，固均屬不該，然被告
    該2次販賣甲基安非他命之金額均為1,000元，且均係向與其
    同有毒癮之友人提供少量甲基安非他命以供解癮之小額交易
    ，並非向多眾頻繁為之，販賣甲基安非他命之數量及獲利均
    甚有限；參酌被告因肢體障礙領有輕度身心障礙證明，有臺
    南市政府社會局111年4月11日南市社身字第1110481625號函
    暨身心障礙者證明查詢資料在卷可憑（本院卷第99至101頁
    ），足徵被告欲藉由肢體勞動賺取所需確較常人不易，衡以
    毒品危害防制條例第4條第2項規定之法定最低本刑為10年之
    有期徒刑，縱依同條例第17條第2項規定減刑後，最低刑度
    亦仍為有期徒刑5年，觀諸被告上開犯罪情狀，在客觀上足
    以引起一般之同情，認為確可憫恕，若予宣告上開法定最低
    度之刑，猶嫌過重，併依刑法第59條規定，就被告如附表編
    號1、3所示販賣第二級毒品罪再予酌量減輕其刑，並均依法
    遞減之。 
  ㈥至被告如附表編號2、4至6所示之販賣第二級毒品罪，經依毒
    品危害防制條例第17條第1項、第2項規定減刑後，法定刑已
    降低至有期徒刑2年6月以上，自無即使宣告上開減刑後之法
    定最低刑度猶嫌過重之情事，不宜再引用刑法第59條規定酌
    量減輕其刑。
  ㈦另檢察官起訴時，並未就被告構成累犯之事實及應加重其刑
    之事項有所主張並具體指出證明方法，故參酌最高法院刑事
    大法庭110年度臺上大字第5660號裁定意旨，僅將被告之前
    案紀錄列為刑法第57條第5款之量刑審酌事由（詳後述），
    無從依刑法第47條第1項規定加重其刑。
  ㈧茲審酌被告亦曾施用毒品，深知甲基安非他命戕害人體身心
    健康之鉅，亦明知持有、販賣甲基安非他命為政府嚴厲查禁
    之行為，且被告於5年內曾有因違反藥事法等案件經法院論
    罪科刑及執行完畢之紀錄，亦有臺灣高等法院被告前案紀錄
    表存卷可參，被告竟不思戒慎行事，僅因自身有施用毒品需
    求，貪圖小利，即無視法紀，販賣甲基安非他命與他人牟利
    ，所為均有害他人身體健康，危害社會治安和善良秩序，更
    顯見其漠視政府防制毒品之政策與決心，殊屬不該；惟念被
    告犯後坦承犯行不諱，並無矯飾之情，且其每次販賣與他人
    之甲基安非他命均屬少量，所得不多，對象亦僅4人，較之
    販賣毒品之「大盤」或「中盤」者，所造成之危害應仍較屬
    有限；兼衡被告領有身心障礙證明，暨其自陳學歷為高中畢
    業，入監前從事粗工工作，家中有高齡之父親（參本院卷第
    157至158頁）之智識程度、家庭生活狀況等一切情狀，分別
    量處如主文所示之刑。並考量被告所犯各罪侵害之法益均屬
    同一，犯罪動機、態樣、手段亦均相同或類似，同時斟酌數
    罪所反應行為人之人格及犯罪傾向，及刑罰衡平、責罰相當
    原則等，整體評價被告應受矯治之程度而定其如主文所示之
    應執行刑，以示懲儆。
四、沒收部分：
  ㈠扣案三星廠牌行動電話1支（含門號0000-000-000號SIM卡1枚
    ），係供被告販賣甲基安非他命時聯繫使用，應依毒品危害
    防制條例第19條第1項規定宣告沒收；且因上開物品已扣案
    ，並無不能或不宜執行沒收之問題，故不另為追徵價額之諭
    知。
　㈡次按販賣毒品所收取之價金均屬犯罪所得，並不以扣除成本
    及必要費用後之利潤為限，原判決認上訴人販賣毒品之交易
    所得應予以宣告沒收，無庸扣除成本，於法並無違誤；上訴
    人請求以實質獲利宣告沒收，尚非有據（最高法院108年度
    臺上字第3772號刑事判決意旨參照）。被告雖供陳其每次僅
    賺取100元至250元不等之價差，然被告係以附表所示之價格
    販賣甲基安非他命並已實際收取價金或等值財物，依前揭判
    決意旨，被告收取之上開價金或等值財物自均屬其犯罪所得
    ，無須扣除歸於毒品來源之被告購毒成本，故如附表所示之
    犯罪所得各應依刑法第38條之1第1項前段規定宣告沒收，於
    全部或一部不能沒收或不宜執行沒收時，則應依同條第3項
    規定追徵其價額。
　㈢至員警於110年3月31日在被告住處扣得之其餘物品因未扣於
    本案（參本院卷第113頁），亦無證據足證與其上開販賣甲
    基安非他命之行為有關，無從於本案諭知沒收銷燬或沒收，
    附此敘明。  
據上論斷，應依刑事訴訟法第299條第1項前段，毒品危害防制條
例第4條第2項、第17條第1項、第2項、第19條第1項，刑法第11
條、第59條、第51條第5款、第38條之1第1項前段、第3項、第40
條之2第1項，判決如主文。
本案經檢察官蔡宜玲提起公訴，檢察官董和平到庭執行職務
中　　華　　民　　國　　111 　 年　　6 　　月　　8　　日
            刑事第二庭   審判長  法　官   彭喜有
                                 法  官   洪士傑
                                 法  官   蔡盈貞
以上正本證明與原本無異。
如不服本判決應於收受本判決後20日內向本院提出上訴書狀，並
應敘述具體理由。其未敘述上訴理由者，應於上訴期間屆滿後20
日內向本院補提理由書狀（均須按他造當事人之人數附繕本）「
切勿逕送上級法院」。 
 　　　　　　　　　　　　　　　　書記官　 林耿慧　　　
中　　華　　民　　國　　111 　年　　6 　　月　　8 　　日
附錄所犯法條：
毒品危害防制條例第4條
製造、運輸、販賣第一級毒品者，處死刑或無期徒刑；處無期徒
刑者，得併科新臺幣3千萬元以下罰金。
製造、運輸、販賣第二級毒品者，處無期徒刑或10年以上有期徒
刑，得併科新臺幣1千5百萬元以下罰金。
製造、運輸、販賣第三級毒品者，處7年以上有期徒刑，得併科
新臺幣1千萬元以下罰金。
製造、運輸、販賣第四級毒品者，處5年以上12年以下有期徒刑
，得併科新臺幣5百萬元以下罰金。
製造、運輸、販賣專供製造或施用毒品之器具者，處1年以上7年
以下有期徒刑，得併科新臺幣1百50萬元以下罰金。
前五項之未遂犯罰之。
附表：（金額均為新臺幣）     【下述卷宗代號對照說明】 警卷㈠：臺南市政府警察局刑事警察大隊南市警刑大毒緝字0000000000號刑案偵查卷宗。 警卷㈡：臺南市政府警察局刑事警察大隊南市警刑大毒緝字第1100634266號刑案偵查卷宗。 偵卷㈠：臺灣臺南地方檢察署110年度他字第4656號偵查卷宗。     編號 對象 販賣時、地及行為 相關證據 罪刑及沒收   1 黃盈豪 文小淋於110年2月20日11時48分許起至17時20分許以門號0000-000-000號之三星廠牌行動電話內之通訊軟體「LINE」與黃盈豪互相聯繫，以暗語約定交易甲基安非他命，嗣文小淋於同日17時30分許，在位於臺南市東區裕農路726巷口之「阿發檳榔攤」旁交付甲基安非他命1小包（重約0.7公克）與黃盈豪，同時收受黃盈豪交付之價金1,000元，以此方式完成甲基安非他命之交易。 ⑴證人黃盈豪於警詢、偵查中之證述（警卷㈠第235至241頁，偵卷㈠第63至67頁）。 ⑵被告與證人黃盈豪間之「LINE」對話紀錄截圖照片（警卷㈡第46至49頁、第205至208頁）。 文小淋販賣第二級毒品，處有期徒刑參年。 扣案三星廠牌行動電話壹支（含門號Ο九Ο七一Ο六九二六號SIM卡壹枚）沒收；販賣毒品所得新臺幣壹仟元沒收，於全部或一部不能沒收或不宜執行沒收時，追徵其價額。   2 黃盈豪 文小淋於110年3月6日10時41分許起至10時58分許以門號0000-000-000號之三星廠牌行動電話內之通訊軟體「LINE」與黃盈豪互相聯繫，以暗語約定交易甲基安非他命，嗣文小淋於同日10時58分許，在位於臺南市○○區○○路0巷0弄00號3樓之住處交付甲基安非他命1小包（重約0.7公克）與黃盈豪，同時收受黃盈豪交付之價金1,000元，以此方式完成甲基安非他命之交易。 ⑴證人黃盈豪於警詢、偵查中之證述（警卷㈠第235至241頁，偵卷㈠第63至67頁）。 ⑵被告與證人黃盈豪間之「LINE」對話紀錄截圖照片（警卷㈡第50至51頁、第217至218頁）。 文小淋販賣第二級毒品，處有期徒刑參年。 扣案三星廠牌行動電話壹支（含門號Ο九Ο七一Ο六九二六號SIM卡壹枚）沒收；販賣毒品所得新臺幣壹仟元沒收，於全部或一部不能沒收或不宜執行沒收時，追徵其價額。   3 時艷文 文小淋於110年2月25日4時58分許起至7時50分許以門號0000-000-000號之三星廠牌行動電話內之通訊軟體「LINE」與時艷文互相聯繫，以暗語約定交易甲基安非他命，嗣文小淋於同日8時30分許，在位於臺南市○○區○○路0巷0弄00號之住處前路旁交付甲基安非他命1小包（重約0.7公克）與時艷文，時艷文則交付價值1,000元之「My Card」點數與文小淋，以此方式完成甲基安非他命之交易。 ⑴證人時艷文於警詢、偵查中之證述（警卷㈡第247至253頁，偵卷㈠第127至130頁）。 ⑵被告與證人時艷文間之「LINE」對話紀錄截圖照片（警卷㈡第60至63頁，偵卷㈠第323至325頁）。 文小淋販賣第二級毒品，處有期徒刑參年。 扣案三星廠牌行動電話壹支（含門號Ο九Ο七一Ο六九二六號SIM卡壹枚）沒收；販賣毒品所得價值新臺幣壹仟元之「My Card」點數沒收，於全部或一部不能沒收或不宜執行沒收時，追徵其價額。   4 施皓文 文小淋於110年2月27日11時5分許起至11時24分許以門號0000-000-000號之三星廠牌行動電話內之通訊軟體「LINE」與施皓文互相聯繫，以暗語約定交易甲基安非他命，嗣文小淋於同日12時許，在位於臺南市○○區○○路0巷0弄00號3樓之住處交付甲基安非他命1小包（重約0.3公克）與施皓文，施皓文則交付價值500元之玻璃吸管、軟管與文小淋，以此方式完成甲基安非他命之交易。 ⑴證人施皓文於警詢、偵查中之證述（警卷㈡第297至305頁，偵卷㈠第205至208頁）。 ⑵被告與證人施皓文間之「LINE」對話紀錄截圖照片（警卷㈡第66頁、第310頁）。 文小淋販賣第二級毒品，處有期徒刑參年。 扣案三星廠牌行動電話壹支（含門號Ο九Ο七一Ο六九二六號SIM卡壹枚）沒收；販賣毒品所得價值新臺幣伍佰元之玻璃吸管及軟管沒收，於全部或一部不能沒收或不宜執行沒收時，追徵其價額。   5 巫政賢 文小淋於110年3月8日5時12分許起至6時8分許以門號0000-000-000號之三星廠牌行動電話內之通訊軟體「LINE」與巫政賢互相聯繫，以暗語約定交易甲基安非他命，嗣巫政賢先存入5,000元至文小淋指定之帳號000-00000000000000號帳戶，文小淋則於同日6時8分許，在位於臺南市○○區○○路0巷0弄00號3樓之住處交付甲基安非他命1小包（重約3.75公克）與巫政賢，巫政賢當場再交付250元現金與文小淋，以此方式完成甲基安非他命之交易。 ⑴證人巫政賢於警詢、偵查中之證述（警卷㈡第461至471頁，偵卷㈠第281至293頁）。 ⑵被告與證人巫政賢間之「LINE」對話紀錄截圖照片（警卷㈡第81至83頁、第425至427頁）。  文小淋販賣第二級毒品，處有期徒刑參年貳月。 扣案三星廠牌行動電話壹支（含門號Ο九Ο七一Ο六九二六號SIM卡壹枚）沒收；販賣毒品所得新臺幣伍仟貳佰伍拾元沒收，於全部或一部不能沒收或不宜執行沒收時，追徵其價額。   6 巫政賢 文小淋於110年3月8日23時8分許起至翌（9）日3時6分許以門號0000-000-000號之三星廠牌行動電話內之通訊軟體「LINE」與巫政賢互相聯繫，以暗語約定交易甲基安非他命，嗣巫政賢先存入5,000元至文小淋指定之帳號000-00000000000000號帳戶，文小淋則於110年3月9日0時7分許及3時6分許，在位於臺南市○○區○○路0巷0弄00號3樓之住處交付重量共約3.75公克之甲基安非他命與巫政賢（於3時6分許係補足0時7分許交付時不足之重量），巫政賢則於同日0時7分許再交付250元現金與文小淋，以此方式完成甲基安非他命之交易。 ⑴證人巫政賢於警詢、偵查中之證述（警卷㈡第461至471頁，偵卷㈠第281至293頁）。 ⑵被告與證人巫政賢間之「LINE」對話紀錄截圖照片（警卷㈡第83至86頁、第427至430頁）。  文小淋販賣第二級毒品，處有期徒刑參年貳月。 扣案三星廠牌行動電話壹支（含門號Ο九Ο七一Ο六九二六號SIM卡壹枚）沒收；販賣毒品所得新臺幣伍仟貳佰伍拾元沒收，於全部或一部不能沒收或不宜執行沒收時，追徵其價額。